【裁判字號】    99,交易,44
【裁判日期】    990924
【裁判案由】    過失傷害
【裁判全文】
臺灣雲林地方法院刑事判決              99年度交易字第44號
公  訴  人  臺灣雲林地方法院檢察署檢察官
被      告  甲○○
上列被告因過失傷害案件，經檢察官提起公訴（99年度偵字第11
58號），被告於本院準備程序中就被訴事實為有罪之陳述，經法
官告知簡式審判程序意旨，並聽取當事人意見後，經本院裁定進
行簡式審判程序，判決如下：
    主  文
甲○○犯過失傷害致人重傷罪，處有期徒刑陸月，如易科罰金，
以新臺幣壹仟元折算壹日。
    事  實
一、甲○○於民國98年12月23日21時15分許，駕駛車牌號碼YA-7
    101 號自用小客車，沿雲林縣崙背鄉○○村○○路由東往西
    方向行駛，於途經該路段547 號前處，其本應注意車前狀況
    ，並隨時採取必要之安全措施，而依當時天候晴、夜間有照
    明、路面乾燥、無缺陷，無障礙物，視距良好，客觀上並無
    不能注意之情形，竟疏未注意其所行駛車道前方有正在處理
    交通事故之雲林縣警察局西螺分局崙背分駐所警員丙○○，
    致其所駕駛之自用小客車車頭撞上丙○○，丙○○因此受有
    頭部外傷併蜘蛛膜下腔出血、腦出血、左脛骨、骨折等重傷
    害，雖經治療，但已呈現植物人狀態。甲○○肇事後，在偵
    查犯罪職權之公務員未發覺為犯嫌前，向到場處理之員警林
    嘉鴻承認其為肇事者，並靜候裁判。
二、案經丙○○之妻乙○○訴由雲林縣警察局西螺分局報告雲林
    地方法院檢察署檢察官偵查起訴。
    理  由
一、被告甲○○所犯係死刑、無期徒刑、最輕本刑為3 年以上有
    期徒刑以外之罪，其於準備程式就前揭被訴事實為有罪之陳
    述，經告知簡式審判程式之旨，並聽取其與公訴人之意見後
    ，本院認無不得或不宜改依簡式審判程式進行之處，爰依刑
    事訴訟法第273 條之1 第1 項、第284 條之1 之規定，裁定
    改行簡式審判程式。
二、上開犯罪事實，業經被告坦承不諱，並有雲林縣警察局西螺
    分局道路交通事故現場圖、道路交通事故調查報告表（一）
    、道路交通事故調查報告表（二）、現場照片20張、臺大醫
    院雲林分院診斷證明書、童綜合醫療社團法人童綜合醫院診
    斷證明書、雲林縣警察局西螺分局道路交通事故當事人自首
    情形紀錄表、財團法人彰化基督教醫院雲林分院99年6 月29
    日九十九彰基雲林分院字第099060036 號函文、、主治醫師
    回覆單、丙○○病歷資料影本九十九彰基雲林分院字第0990
    70027 號函文、主治醫師回覆單在卷可稽，復經目擊者李宗
    烈證訴纂詳，亦有告訴人乙○○指述在卷。就被害人丙○○
    之傷勢，經本院函詢財團法人彰化基督教醫院雲林分院，其
    表示被害人丙○○因嚴重性頭部外傷並腦挫傷及出血，經童
    綜合醫院治療，於99年4 月19日轉入，現於護理之家照護，
    呈植物人狀態，有財團法人彰化基督教醫院雲林分院99年6
    月29日九十九彰基雲林分院字第099060036 號函文、、主治
    醫師回覆單、丙○○病歷資料影本九十九彰基雲林分院字第
    099070027 號函文、主治醫師回覆單可參，則被害人丙○○
    腦部受傷狀態，應已達重大不治或難治情況，合於重傷要件
    無疑。又按按汽車行駛時，駕駛人應注意車前狀況，並隨時
    採取必要之安全措施，此為道路交通安全規則第94條第3 項
    明文，而本件被告於駕駛車輛當時，天候晴、夜間有照明、
    路面乾燥、無缺陷，無障礙物，視距良好，客觀上並無不能
    注意之情形，被告竟疏未注意，自後撞擊正在處理交通事故
    之被害人，是以被告顯有過失，其過失行為並致被害人受有
    上開重傷害，被告前開過失行為與告訴人受傷之結果間有相
    當因果關係，亦足採憑，從而本件事證明確，被告犯行洵看
    認定，應依法論科。此外，檢察官到庭亦已變更起訴法條為
    刑法第284 條第1 項後段之過失致重傷害最，本院自無庸再
    行變更起訴法條，併此敘明。
三、核被告所為係犯刑法第284 條第1 項後段過失重傷罪。被告
    於本案事故發生後，偵查機關尚不知孰為犯罪嫌疑人前，即
    在雲林縣警察局西螺分局西螺交通小隊員警到案發現場處理
    時，當場承認為肇事人，有雲林縣警察局道路交通事故肇事
    人自首情形紀錄表為憑，已合於刑法第62條前段自首之規定
    ，爰予減輕其刑。本院審酌：被告犯後坦承犯行，而事故是
    因被告駕駛車輛不慎肇致，而被告正值壯年，應可以謀取工
    作賺取金錢賠償被害人，但被告遲遲未能與被害人達成民事
    損害賠償之和解，亦未能依其先前於本院陳述時之條件先行
    賠償被害人，顯見被告無法獲得教訓，不足以警惕，被害人
    因被告一時輕忽，目前已呈植物人之狀態，造成其家人精神
    上及經濟上沈重負擔，所生實害不可謂輕微，然告訴人到庭
    並未深責被告刑度，另參被告家中有高齡83歲之母親、妻兒
    待照顧，又目前僅以打零工維生，被告家庭生活狀況不佳，
    被告又為家中唯一經濟支柱，若強令被告因此過失而處不得
    易科罰金之刑，顯然過苛，被告家庭可能更陷困境，引發更
    多社會問題，及其他一切情狀，量處如主文所示之刑，並諭
    知易科罰金之折算標準。
四、據上論斷，依刑事訴訟法第273 條之1 第1 項、第299 條第
    1 項前段，刑法第284 條第1 項後段、第62條前段、第41條
    第1 項前段，刑法施行法第1 條之1 第1 項、第2 項前段，
    判決如主文。
本案經檢察官朱啟仁到庭執行職務
中    華    民    國    99    年    9     月    24    日
                  刑事第一庭  法  官 王 子 榮
上正本證明與原本無異。
如不服本判決應於收受送達後10日內向本院提出上訴書狀，並應
敘述具體理由；其未敘述上訴理由者，應於上訴期間屆滿後20日
內向本院補提理由書（均須按他造當事人之人數附繕本）「切勿
逕送上級法院」。告訴人或被害人如對於本判決不服者，應具備
理由請求檢察官上訴，其上訴期間之計算係以檢察官收受判決正
本之日期為準
                              書記官 陳 俊 偉
中    華    民    國    99    年    9     月    24    日

司法院資訊處製作；財團法人民間司法改革基金會備份。
